# 金融负债减值

提问人：tszy 时间：2019-10-19 19:03:13
请问金融负债减值要怎样理解，能否举个例子，减值对发行方有利还是不利

回答人：chenyiwei
此处涉及减值的金融负债一般是财务担保合同、贷款承诺等。需要注意：金融负债的减值并不是如字面上理解的那样减记已有负债的金额（这属于金融负债终止确认的范畴），而是借用了金融资产减值的预期损失模型来确定该项金融负债的应有余额。相关负债的余额期末列报于 “预计负债” 等相关项目中。